【裁判字號】    90,訴,2114
【裁判日期】    901218
【裁判案由】    清償借款
【裁判全文】
臺灣臺南地方法院民事判決  九十年度訴字第二一一四號
    原      告  台南縣學甲鎮農會
    法定代理人  丁○○
    訴訟代理人  丙○○
    被      告  甲○○
右當事人間請求清償借款事件，本院判決如左：
    主    文
被告應給付原告新台幣壹佰伍拾貳萬元，及自民國八十九年七月二十三日起至清償日
止，按年息百分之九計算之利息，並自民國八十九年八月二十四日起至民國九十年二
月二十三日止，按上開利率百分之十，自民國九十年二月二十四日起至清償日止，按
上開利率百分之二十計算之違約金。
訴訟費用由被告負擔。
本判決於原告以新台幣伍拾壹萬元或同額之台灣土地銀行土地金融債券供擔保後，得
假執行。
    事    實
甲、原告方面：
  一、聲明：除假執行擔保金額外，求為判決如主文所示。
  二、陳述：被告甲○○於民國八十八年三月二十三日邀同訴外人乙○○為連帶保證
      人，向原告借款新台幣（下同）一百六十萬元，約定借款期間為八十八年三月
      二十三日起至一百零八年三月二十三日止共二十年，並以每六個月為一期，共
      分四十期，平均攤還本息，利息則按調整後之基本放款利率九點五減兩碼後即
      年息百分之九計算。如被告有遲延履行時，除須按原約定利率計付利息外，其
      逾期在六個月以內，按上開利率百分之十，逾六個月以上部分，則按上開利率
      百分之二十計付違約金。詎被告於八十九年八月二十三日起即未按期繳納，利
      息亦僅付至同年七月二十二日，尚積欠本金一百五十二萬元，依被告所簽立借
      據第十一條約定，其既未按期攤還本息，自應喪失期限利益，為此訴請被告如
      數清償上開金額。
  三、證據：提出借據、授信約定書、收入傳票、放款撥貸登錄單、放款分戶卡各一
      份、放款利率調整表二份為證。
乙、被告方面：
  一、聲明：原告之訴及假執行之聲請駁回。
  二、陳述：被告確有向原告借貸本件借款，且借據確為伊所簽，但希望原告能先由
      擔保物取償，如有不足，再由被告慢慢清償。
    理    由
一、原告主張被告於八十八年三月二十三日邀同訴外人乙○○為連帶保證人，向伊借
    款一百六十萬元，約定以每六個月為一期，共分四十期，平均攤還本息，利息則
    按調整後基本放款利率減兩碼即年息百分之九計算。依被告所簽立借據第十一條
    、第二條約定，如被告有遲延履行時，其借款之償還即喪失期限利益，除須按原
    約定利率計付利息外，逾期在六個月以內，按上開利率百分之十，逾六個月以上
    部分，則按上開利率百分之二十計付違約金。詎被告於八十九年八月二十三日起
    即未按期繳納，尚積欠本金一百五十二萬元等情，業據其提出借據、授信約定書
    、收入傳票、放款撥貸登錄單、放款分戶卡各一份、放款利率調整表二份為證，
    復為被告所不爭執，堪認原告主張之上開事實為真正。
二、原告依消費借貸之法律關係，請求被告給付一百五十二萬元，並自八十九年七月
    二十三日起至清償日止，按年息百分之九計算之利息，暨自八十九年八月二十四
    日起至九十年二月二十三日止，按上開利率百分之十，自九十年二月二十四日起
    至清償日止，按上開利率百分之二十計算之違約金，洵屬有據，應予准許。
三、原告陳明願供擔保，聲請宣告假執行，核無不合，爰酌定相當擔保金額准許之。
四、據上論結，原告之訴為有理由，依民事訴訟法第七十八條、第三百九十條第二項
    ，判決如主文。
中      華      民      國    九十      年    十二    月      十八      日
                                  臺灣臺南地方法院民事第二庭
~B審判長法      官  蔡美美
~B      法      官  洪碧雀
~B      法      官  李銘洲
右為正本係照原本作成
如對本判決上訴，須於判決送達後廿日內向本院提出上訴狀
中      華      民      國    九十      年    十二    月      十八      日
~B      法院書記官  歐貞妙


司法院資訊處製作；財團法人民間司法改革基金會備份。
